【裁判字號】    99,小上,37
【裁判日期】    990427
【裁判案由】    給付管理費
【裁判全文】
臺灣高雄地方法院民事判決              99年度小上字第37號
上  訴  人  大統投資華廈管理委員會
法定代理人  乙○○
被上訴人    甲○○
上當事人間請求給付管理費事件，上訴人不服本院高雄簡易庭民
國99年2 月26日98年度雄小字第336 號判決，提起上訴，本院判
決如下：
    主  文
上訴駁回。
第二審訴訟費用新臺幣壹仟伍佰元由上訴人負擔。
    理  由
一、上訴意旨略以：按大廈管理費用係依全體區分所有人以自治
    決議所訂定大廈管理規約所議定收取之費用，其本質上應屬
    各住戶自身應支出之費用，僅為集合管理之便而共同收取並
    由管理委員會統籌運用，並非住戶對於管理委員會之定期給
    付，與利息、紅利、租金、贍養費、退職金及其他一年或不
    及一年之定期給付性質迥然不同，自無民法第126 條5 年短
    期時效之適用，是原審判決認管理費有民法第126 條5 年短
    期時效之適用，而駁回上訴人之請求，顯有違法之處，爰依
    法提起上訴等語。並聲明求為判決：(一)原判決廢棄；(二)被上
    訴人應給付上訴人新台幣（下同）7,560 元，及自準備書狀
    送達翌日起至清償日止，按週年利率5%計算之利息。
二、按對於小額程序之第一審判決提起上訴，非以其違背法令為
    理由，不得為之；所謂判決違背法令，乃指判決不適用法規
    或適用不當，或有民事訴訟法第469 條所列第1 款至第5 款
    事由，其判決當然為違背法令，民事訴訟法第436 條之24第
    2 項、第436 條之32第2 項準用第468 條及第469 條第1 款
    至第5 款分別定有明文。又小額程序之第二審判決，依上訴
    意旨足認上訴為無理由者，得不經言詞辯論為之，亦為同法
    第436 條之29第1 項第2 款所明定。
三、次按利息、紅利、租金、贍養費、退職金及其他1 年或不及
    1 年之定期給付債權，其各期給付請求權，因5 年間不行使
    而消滅；時效完成後，債務人得拒絕給付，民法第126 條、
    第144 條第1 項分別定有明文。又民法第126 條所謂1 年或
    不及1 年之定期給付債權，係指基於一定法律關係，因每次
    1 年以下期間之經過順次發生之債權而言，此有最高法院28
    年上字第605 號判例可資參照。查被上訴人為門牌號碼高雄
    市新興區○○○路146 號3 樓建物之所有權人，即大統投資
    華廈大樓（下稱系爭公寓大廈）之區分所有權人，有建物登
    記第二類謄本附卷可參（見原審卷第7 至8 頁），而依公寓
    大廈管理條例之規定及系爭公寓大廈管理規約之約定，系爭
    公寓大廈之區分所有權人負有按月繳納管理費840 元之義務
    ，為兩造所不爭執，顯見各區分所有權人於每月定期反覆繼
    續而為之給付，性質上屬定期給付之債權，應有上開民法第
    126 條規定之5 年消滅時效之適用（台灣高等法院98年度法
    律座談會第2 號提案結論參照）。而本件上訴人係請求自民
    國91年3 月起至同年8 月止、91年12月起至92年2 月止之管
    理費，則上訴人自應於97年2 月底前向被上訴人請求給付本
    件之管理費，然上訴人遲於98年8 年25日始以存證信函向被
    上訴人催告支付及於98年10月28日向本院對被上訴人聲請核
    發支付命令，有新興郵局存證信函第006750號及本院民事聲
    請支付命令狀各1 份在卷可按（見原審卷第3 至6 頁），顯
    已逾5 年之消滅時效期間，且據被上訴人主張時效抗辯（見
    原審卷29頁）。從而，上訴人請求被上訴人給付前開管理費
    及自準備書狀繕本受達之翌日起至清償日止按週年利率5 ％
    計算之利息，自屬無理由，原審就此為上訴人敗訴之判決，
    認事用法俱無違誤，應予維持，故上訴意旨指摘原判決違背
    法令、求予廢棄云云，顯無理由，爰依民事訴訟法第436 條
    之29第2 款規定不經言詞辯論逕予駁回。
四、末按於小額訴訟之上訴程式，法院為訴訟費用之裁判時，應
    確定其費用額，民事訴訟法第436 條之19第1 項、第436 條
    之32第1 項定有明文。本件上訴人小額訴訟之上訴，既經駁
    回，關於第二審訴訟費用1,500 元，自應由上訴人負擔，爰
    併予確定如主文第2 項所示。
五、據上論結，本件上訴為顯無理由，依民事訴訟法第436 條之
    29 第2款、第436 條之32第1 、2 項、第436 條之19第1 項
    、第449 條第1 項、第78條，判決如主文。
中    華    民    國    99    年    4     月    27    日
                  民事第三庭    審判長法  官  朱玲瑤
                                      法  官  陳宛榆
                                      法  官  洪能超
上為正本係照原本作成。
本件不得再上訴。
中    華    民    國    99    年    4     月    27    日
                                      書記官  火秋予

司法院資訊處製作；財團法人民間司法改革基金會備份。
